# 陈版您好，关于残疾人保证金的问题

提问人：wangvvv007 时间：2020-01-04 08:44:56
陈版，您好
现在经手一家拟IPO企业，账面上按照之前中介的建议，计提了 197 万元的残疾人保证金，大体是按照职工人数1.5%年平均工资的金额，每年进行计提，但是每年都计提了，也都没缴纳，现在挂账 197 万元，当地主管部门也没来要过，现在应该是统一归税务局管理了，这样的话，是不是全冲回去合适，律师的解读是这个不缴纳不会涉及到行政处罚级别，大家目前的意见是全部冲回，当地要求缴纳了，及时缴纳就是。想问下陈版这样合不合适？

回答人：chenyiwei
建议对照国家税务总局和当地征缴机关的相关规定，确定与该部分残保金相关的缴纳义务是否已经完全消除。只有完全消除后，才能转回负债。一般建议至少挂账三年以上，才能考虑冲回。